【裁判字號】    89,訴,433
【裁判日期】    890901
【裁判案由】    損害賠償
【裁判全文】
臺灣嘉義地方法院民事判決  八十九年訴字第四三三號
    原      告  甲○○
    被      告  乙○○
                        （現另案寄押於臺灣嘉義看守所）
右當事人間請求損害賠償事件，本院判決如左：
    主    文
被告應給付原告新台幣壹佰貳拾萬元，及自民國八十九年八月二日起至清償日止，按
年息百分之五計算之利息。
訴訟費用由被告負擔。
本判決第一項於原告以新台幣肆拾萬元供擔保後，得假執行。
    事    實
甲、原告方面：
  一、聲明：除供擔保金額外，如主文所示。
  二、陳述：
    （一）被告於民國八十七年五月間，以詐術向原告騙取現金新台幣（以下同）三
          十六萬元、鑽戒及約值六十八萬元之勞力士錶，並於原告住處竊取財物，
          其犯行業經鈞院八十八年度訴字第二八五號刑事判決判處有罪，該案已確
          定。
    （二）被告騙取及竊取原告財物總額雖未經鑑估，惟被告自獄中修信予原告，自
          承其積欠原告一百二萬元，原告自得依其自認作為損害賠償之數目，依侵
          權行為之法律關係請求被告賠償如聲明所示之金額。
  三、證據：提出刑事判決及書信影本各一份為證。
乙、被告方面：
    一、聲明：駁回原告之訴。
    二、陳述：現無力償還，以後有錢再還，對原告主張之事實無意見。
丙、本院依職權調閱本院八十八年度訴字第二八五號刑事卷。
    理    由
一、本件原告主張被告於八十七年五月間，以詐術向原告騙取現金三十六萬元、鑽戒
    及約值六十八萬元之勞力士錶，並於原告住處竊取財物，被告犯行業經本院以八
    十八年度訴字第二八五號刑事判決判處被告有罪確定，被告自承使原告受有一百
    二十萬元損害之事實，業據原告其提出本院八十八年度訴字第二八五號刑事判決
    書及被告所寫書信影本各一份為證，經本院調閱上開案卷核閱屬實，且為被告所
    自認，堪信屬實。
二、按因故意或過失，不法侵害他人之權利者，負損害賠償責任，民法第一百八十四
    條第一項前段定有明文。被告不法侵害原告之財物，既經認定，依前開規定，其
    對於原告因而所受之損害，自應負賠償責任。查被告已自認致原告受有一百二十
    萬元之損害，從而原告依侵權行為之法律關係請求被告給付一百二十萬元及自訴
    狀繕本送達被告翌日即八十九年八月二日起至清償日止，按年息百分之五計算之
    利息為有理由，應予准許。
三、原告陳明願供擔保，聲請宣告假執行，經核於法並無不合，爰酌定相當之擔保金
    額宣告之。
四、據上論結，本件原告之訴為有理由，依民事訴訟法第七十八條、第三百九十條第
    二項，判決如主文。
中      華      民      國    八十九    年      九      月      一      日
~B臺灣嘉義地方法院民事第一庭
~B    法  官  黃渙文
右為正本，係照原本作成。
如對本判決上訴須於判決送達後廿日內向本院提出上訴狀（應附繕本）
中      華      民      國    八十九    年      九      月      一      日
~B    書記官  李宏仁


司法院資訊處製作；財團法人民間司法改革基金會備份。
